臺灣高等法院高雄分院刑事裁定　　　　　100年度抗字第284號
抗告人即
受 刑 人　陳恒勇
上列抗告人因聲請撤銷緩刑案件，不服臺灣屏東地方法院中華民
國11年9 月27日裁定（100 年度撤緩字第113 號），提起抗告，
本院裁定如下：
    主  文
抗告駁回。
    理  由
一、抗告意旨略以：抗告人即受刑人陳恒勇（下稱抗告人）因違
    反野生動物保育法案件，經原審法院判處應向公庫支付新臺
    幣（下同）6 萬元確定；惟抗告人經傳喚於民國100 年3 月
    18日到庭，因無法繳納6 萬元，經辦人告知可持所得稅證明
    聲請分期繳納，俟傳喚於同年4 月18日到庭，因抗告人持無
    所得證明聲請被告知不准（分期），然因抗告人家無資恆產
    ，且有老人及就讀國中小孩待抗告人作粗工賺取微薄工錢維
    生，因等不到錢，故於100 年5 月13日未依傳喚到庭；原裁
    定認抗告人3 次經傳喚未到庭，並非事實，蓋抗告人有於10
    0 年3 月18日及同年4 月18日到庭。爰提起抗告，請求撤銷
    原裁定，另為有利抗告人之裁定云云。
二、按受緩刑之宣告而有違反刑法第74條第2 項第1 款至第8 款
    所定負擔情節重大之情形，足認原宣告之緩刑難受其預期效
    果，而有執行刑罰之必要，得撤銷其宣告，刑法第75條之1
    第1 項第4 款定有明文。經查，抗告人因違反野生動物保育
    法案件，前於99年10月25日經原審法院以99年度簡字第2153
    號判處有期徒刑6 月，如易科罰金，以新臺幣1,000 元折算
    1 日，緩刑2 年，並應向公庫支付新臺幣6 萬元，於100 年
    1 月24日判決確定等情，有上開刑事判決及臺灣高等法院被
    告前案紀錄表附卷足憑（見100 年度執聲字第824 號卷第2-
    5 頁，本院卷第8 頁）。惟抗告人經檢察官先後合法傳喚應
    於100 年3 月18日、100 年4 月18日、100 年5 月13日到案
    履行前開緩刑所附條件（其中100 年3 月18日及同年4 月18
    日均有到庭），惟受刑人均未遵期繳納款項等情，有臺灣屏
    東地方法院檢察署刑事執行案件進行單及送達證書在卷可稽
    ，此部分事實，堪以認定（見前揭執聲卷第7-14頁）。茲因
    緩刑為法院刑罰權之運用，旨在獎勵自新，本質上無異恩赦
    ，得消滅刑罰之效果，惟抗告人竟不知悔悟及珍惜自新機會
    ，遲未依前開判決履行條件，顯見其心存僥倖，漠視判決效
    力，足認前所歷偵審程序，猶不足使知所警惕，難收緩刑為
    獎勵自新之效果，仍應施以監禁處遇，俾能使其深切反省甚
    明。再者，原判決係以抗告人未曾因故意犯罪而受有期徒刑
    以上刑之宣告，因一時失慮，致罹刑章，認其犯罪情節尚輕
    ，信其經此偵、審程序及刑之宣告，應知警惕而無再犯之虞
    ，並同時諭知以向公庫支付一定金額為緩刑條件，顯寓有在
    抗告人支付公庫6 萬元之前提下，始予緩刑宣告之意。是認
    抗告人違反刑法第74條第2 項第4 款之緩刑條件情節重大，
    原宣告之緩刑難收其預期效果，而有執行刑罰之必要。原審
    因認檢察官聲請撤銷抗告人關於原審法院99年度簡字第2153
    號案件中所受之緩刑宣告撤銷，核與刑法第75條之1 第1 項
    第4 款規定相符，而依刑事訴訟法第476 條規定，撤銷抗告
    人上揭緩刑之宣告，經核並無不合。
三、至原裁定「理由」欄內雖記載「抗告人經檢察官傳喚均未於
    上揭3 次期日到庭」等語《見原裁定第2 項第3-5 行》，雖
    與卷證資料未臻相符，然此部分論述顯係誤載，且無礙抗告
    人未依檢察官所指之日期繳納上揭刑事判決所附緩刑條件等
    攸關是否撤銷本件緩刑宣告之事實認定，此疏誤乃係無關裁
    定本旨之枝節問題，原裁定仍予維持，一併指明。
四、綜上所述，抗告人執前詞提起抗告，為無理由，應予駁回。
據上論結，應依刑事訴訟法第412 條，裁定如主文。
中    華    民    國   100    年    12    月    2     日
                  刑事第四庭    審判長法  官  蕭權閔
                                      法  官  王憲義
                                      法  官  唐照明
以上正本證明與原本無異。
不得再抗告。
中    華    民    國   100    年    12    月    2     日
                                      書記官  黃琳群